---
title: "Actividad colaborativa en clase | Ejercicios R"
author: "Gabriel M,Guillermo Villegas,Adara Pulido,Julieta Arteaga, Gustavo Ortiz"
date: "2023-04-13"
output:
  html_document: default
  pdf_document: default
---
```{r}
library('stringr')
library('stringi')
```

1. Escribe una función que genere una secuencia aleatoria de DNA de tamaño “n”.
```{r}
crearsecuenciaAdn <- function(n){
  secuencia <- sample(c('A','T','G','C'), n, replace = TRUE)
  vec_secuencia <- c(secuencia)
  return(c(paste(secuencia, collapse = ''),n))
}
#TAMAÑO DE SECUENCIA!!
x <- crearsecuenciaAdn(30)
x[2]
```
2. Codifica una función que calcula el tamaño de una secuencia de DNA.
```{r}
#Es el segundo valor de la lista que regresa la funcion de crear Adn
x[2]

```
3. Crea una función que recibe una secuencia de DNA e imprime el porcentaje de cada base
en la secuencia
```{r}
#?str_count
x[1]
porcentajes <- function(Adn){
  return(c(str_count(Adn, 'A')/nchar(Adn)  ,str_count(Adn, 'T')/nchar(Adn) ,str_count(Adn, 'C')/nchar(Adn),str_count(Adn, 'G')/nchar(Adn)))
}
prc <- porcentajes(x[1])
paste("Porcentaje de A's en la cadena:", prc[1] *100)
paste("Porcentaje de T's en la cadena:", prc[2] *100)
paste("Porcentaje de C's en la cadena:", prc[3] *100)
paste("Porcentaje de G's en la cadena:", prc[4] *100)

```
4. Programa una función que transcribe DNA a RNA, usa la siguiente tabla:
```{r}
x[1]
AdnToRna <- function(Adn){
  return(str_replace_all(Adn,'T','U'))
}
Rna <- AdnToRna(x[1])
Rna
```
5. Crea una función que traduce una secuencia de RNA a una secuencia de proteínas.
```{r}
Triple <- c("UUU","UUC","UUA","UUG","CUU","CUC","CUA","CUG","AUU","AUC","AUA","AUG","GUU","GUC","GUA","GUG","UCU","UCC","UCA","UCG","CCU","CCC","CCA","CCG","ACU","ACC","ACA","ACG","GCU","GCC","GCA","GCG","UAU","UAC","UAA","UAG","CAU","CAC","CAA","CAG","AAU","AAC","AAA","AAG","GAU","GAC","GAA","GAG","UGU","UGC","UGA","UGG","CGU","CGC","CGA","CGG","AGU","AGC","AGA","AGG","GGU","GGC","GGA","GGG")
protein <- c("Phe","Phe","Leu","Leu","Leu","Leu","Leu","Leu","Ile","Ile","Ile","Met","Val","Val","Val","Val","Ser","Ser","Ser","Ser","Pro","Pro","Pro","Pro","Thr","Thr","Thr","Thr","Ala","Ala","Ala","Ala","Tyr","Tyr","Stop","Stop","His","His","Gln","Gln","Asn","Asn","Lys","Lys","Asp","Asp","Glu","Glu","Cys","Cys","Stop","Trp","Arg","Arg","Arg","Arg","Ser","Ser","Arg","Arg","Gly","Gly","Gly","Gly")

#vector <- seq(from = 1, to = x[2], by = 3)
#vector
#strand <- str_sub(Rna, vector, vector + 2)
#strand


RnatoProtein <- function(Rna){
  vector <- seq(from = 1, to = nchar(Rna), by = 3)
  strand <- str_sub(Rna, vector, vector + 2)
  k <- match(strand,Triple)
  return(paste(protein[k], collapse = ''))
}
RnatoProtein(Rna)
```

6.Escribe una función que recibe una hebra directa y regresa la hebra inversa.
```{r}
dnaToInverse <-function (dna){
  inverseDna <-''
  for (base in 1:nchar(dna)){
    if (substr(dna, base, base)== 'T'){
      inverseDna = paste(inverseDna,'C',sep = '')
    }
    else if (substr(dna, base, base)== 'C'){
      inverseDna = paste(inverseDna,'T', sep = '')   
    }
   else if (substr(dna, base, base)== 'G'){
      inverseDna = paste(inverseDna,'A', sep='')
    }
   else if (substr(dna, base, base)== 'A'){
      inverseDna = paste(inverseDna,'G', sep = '')   
    }
  }
  return (inverseDna)
}

dnaToInverse(x[1])

```
 
7. Escribe una función qué recibe una hebra directa y obtiene la hebra complementaria
```{r}
dnaToComplementary <-function (dna){
  complementaryDna <-''
  for (base in 1:nchar(dna)){
    if (substr(dna, base, base)== 'T'){
      complementaryDna = paste(complementaryDna,'A',sep = '')
    }
    else if (substr(dna, base, base)== 'C'){
      complementaryDna = paste(complementaryDna,'G', sep = '')   
    }
   else if (substr(dna, base, base)== 'G'){
      complementaryDna = paste(complementaryDna,'C', sep='')
    }
   else if (substr(dna, base, base)== 'A'){
      complementaryDna = paste(complementaryDna,'T', sep = '')   
    }
  }
  return (complementaryDna)
}
x[1]
complementaryDna <- dnaToComplementary(x[1])
complementaryDna

```
8. Si escribimos la secuencia de la hebra complementaria en sentido inverso (5'→3') se obtiene
la complementaria inversa (reverse-complement):
  a. Hebra complementaria: 3'-ACGCTATG-5'
  b. Hebra complementaria inversa: 5'-GTATCGCA-3'
Escribe la función en R para obtener la hebra complementaria inversa, desde una hebra
complementaria.
```{r}
reverse_complement <- stri_reverse(complementaryDna)
reverse_complement
```
9. Prueba cada una de las funciones y recuerda que las secuencias pueden contener caracteres
especiales donde aparte de ATGC, en ADN, y AUGC, en ARN, pudimos ver algunos guiones
(omitidos) y N (desconocido) nucleótido.
```{r}
Adn <- 'ATGCTTGACGCTCAAACCATCGCTACAGTAAAAGCCACCATCCCTTTACTGGTGGAAACGGGGCCAAAGT
TAACCGCCCATTTCTACGACCGTATGTTTACTCATAACCCAGAACTCAAAGAAATTTTTAACATGAGTAA
CCAGCGTAATGGCGATCAACGTGAAGCCCTGTTTAACGCTATTGCCGCCTACGCCAGTAATATTGAAAAC
CTGCCTGCGCTGCTGCCAGCGGTAGAAAAAATCGCGCAGAAGCACACCAGCTTCCAGATCAAACCGGAAC
AGTACAACATCGTCGGTGAACACCTGTTGGCAACGCTGGACGAAATGTTCAGCCCGGGGCAGGAAGTGCT
GGACGCGTGGGGTAAAGCCTATGGTGTACTGGCTAATGTATTTATCAATCGCGAGGCGGAAATCTATAAC
GAAAACGCCAGCAAAGCCGGTGGTTGGGAAGGTACTCGCGATTTCCGCATTGTGGCTAAAACACCGCGCA
GCGCGCTTATCACCAGCTTCGAACTGGAGCCGGTCGACGGTGGCGCAGTGGCAGAATACCGTCCGGGGCA
ATATCTCGGCGTCTGGCTGAAGCCGGAAGGTTTCCCACATCAGGAAATTCGTCAGTACTCTTTGACTCGC
AAACCGGATGGCAAAGGCTATCGTATTGCGGTGAAACGCGAAGAGGGTGGGCAGGTATCCAACTGGTTGC
ACAATCACGCCAATGTTGGCGATGTCGTGAAACTGGTCGCTCCGGCAGGTGATTTCTTTATGGCTGTCGC
AGATGACACACCAGTGACGTTAATCTCTGCCGGTGTTGGTCAAACGCCAATGCTGGCAATGCTCGACACG
CTGGCAAAAGCAGGCCACACAGCACAAGTGAACTGGTTCCATGCGGCAGAAAATGGCGATGTTCACGCCT
TTGCCGATGAAGTTAAGGAACTGGGGCAGTCACTGCCGCGCTTTACCGCGCACACCTGGTATCGTCAGCC
GAGCGAAGCCGATCGCGCTAAAGGTCAGTTTGATAGCGAAGGTCTGATGGATTTGAGCAAACTGGAAGGT
GCGTTCAGCGATCCGACAATGCAGTTCTATCTCTGCGGCCCGGTTGGCTTCATGCAGTTTACCGCGAAAC
AGTTAGTGGATCTGGGCGTGAAGCAGGAAAACATTCATTACGAATGCTTTGGCCCGCATAAGGTGCTGTA'
Adn
#prc <- porcentajes(Adn)
#paste("Porcentaje de A's en la cadena:", prc[1] *100)
#paste("Porcentaje de T's en la cadena:", prc[2] *100)
#paste("Porcentaje de C's en la cadena:", prc[3] *100)
#paste("Porcentaje de G's en la cadena:", prc[4] *100)
Rna <- AdnToRna(Adn)
Rna
ProteinRna <- RnatoProtein(Rna)
ProteinRna
#Inversa <- dnaToInverse(Adn)
#Inversa
#complementaryDna <- dnaToComplementary(Adn)
#complementaryDna
```