---
title: "Basicosr_A01638293"
author: "Gabriel M"
date: "2023-03-30"
output: html_document
---

1.	Crear un vector x con los datos 10, 11, 13, −1, 6,3
```{r}
x <- c(10, 11, 13,-1, 6,3)
x
```

2.	Calcula estadísticas simples de x. Calcular la media, la desviación estándar y la varianza. Crear un objeto (vector) con el nombre est.x en el que guardar los 3 estadísticos.
```{r}
media <- mean(x)
std <- sd(x)
varianza <- var(x)
est.x <- c(media,std,varianza)
est.x
```

3.	Escribe un programa R para crear una secuencia de números del 20 al 50 y encuentre la media de los números del 20 al 60 y la suma de los números del 51 al 91. Tip: utiliza las funciones de R.
```{r}
seq(20,50)
mean(seq(20,60))
sum(seq(51,91))
```
4.	Escribe un programa R para crear un vector que contenga 10 valores enteros aleatorios entre -100 y +50. Revisa la función sample 
```{r}
a <- seq(-100,50)
b <- sample(a, size = 10, prob = NULL)
b
```
5.	Escribe un programa R para obtener los primeros 10 números de Fibonacci 
```{r}
??numeric
fb <- numeric(10)
fb
fb[1] <- fb[2] <- 1
```

6.	Escribe un programa R para encontrar el valor máximo y mínimo de un vector dado. Debes probar con:
  a.	c(10, 20, 30, 4, 50, -60)
  b.	c(10, 20, 30, 4, 50, -60)
```{r}
  a<-	c(10, 20, 30, 4, 50, -60)
  b<-	c(10, 20, 30, 4, 50, -60)
max(a)
min(a)
```

7.	Escribe una función R para multiplicar dos vectores de tipo entero y longitud n, de la misma longitud ambos.
```{r}
x <- c(10,20)
y <- c(3,4)

multiplica <- function(a,b){
  a1 <- a[1]*b[1]
  a2 <- a[2]*b[2]
  return(c(a1,a2))
}
multiplica(x,y)
```
8.	Escribe una función R para contar el valor específico en un vector dado.
```{r}
cuenta <- function(vector,num){
  count <- 0
  for (val in vector){
    if (val == num){
      count <- count + 1
      #print('found one!')
    }
  }
  return(count)
}

a <- c(1,2,3,4,5,6,1,4)
cuenta(a,4)
```
9.	Escribe una función en R para extraer cada enésimo elemento de un vector dado. Un prueba es:
```{r}
enesimo <- function(vector,n){
  print(vector[1])
  count <- 0
  for (num in vector){
    if (count == n){
      print(num)
      count <- 1
    }
    else {
      count <- count + 1
    }
  }
}

a <- 1:100

enesimo(a,5)
```

