---
title: "Evidencia 2_Proyecto_integrador"
author: "Julieta Arteaga, Guillermo Villegas, Gabriel Melendez, Adara Pulido,"
date: "`r Sys.Date()`"
output:
  html_document: default
  pdf_document: default
---

```{r}
library(seqinr)
library(ggplot2)
library(Biostrings)
library(adegenet)
library(ape)
library(ggtree)
library(DECIPHER)
library(viridis)
library(tidyverse)
library(data.table)

```

```{r}
#Finds the variants off the Genbank
virus <- c("MW133981","MT577009","MT835383","MT890462","MW056032","MT470219","MT594401","MW030193","MT810758","MW041156","MT324062","MT994849","MT670013","MT940481","MW134558","MT876433","MT845878","MT919790","MT955161","MT820489")
nombre_virus <- c("USA","IND","BRA","RUS","ESP","COL","FRA","PER","MEX","GBR","ZAF","IRN","CHL","IRQ","ITA","BGD","DEU","PHL","TUR","SAU")
virus_seq <- read.GenBank(virus, as.character=TRUE)
```
2. Calcula la longitud de las secuencias que incluyas.
```{r}
#Prints length
for (seq in 1:length(nombre_virus)) {
  print(nombre_virus[seq])
  print(length(virus_seq[seq][[1]]))
}

```

3. Crea una sola gráfica donde se comparen el número de bases de ADN que componen todas las variantes del virus. 
```{r}
#Converts each variant to a data frame
SARS_USA <- as.data.frame(table(virus_seq[1][[1]]))
rownames(SARS_USA) <- c(1,2,3,4,5)
colnames(SARS_USA) <- c("Nucleotides","Freq")

SARS_IND <- as.data.frame(table(virus_seq[2][[1]]))
rownames(SARS_IND) <- c(1,2,3,4)
colnames(SARS_IND) <- c("Nucleotides","Freq")

SARS_BRA <- as.data.frame(table(virus_seq[3][[1]]))
rownames(SARS_BRA) <- c(1,2,3,4)
colnames(SARS_BRA) <- c("Nucleotides","Freq")

SARS_RUS <- as.data.frame(table(virus_seq[4][[1]]))
rownames(SARS_RUS) <- c(1,2,3,4)
colnames(SARS_RUS) <- c("Nucleotides","Freq")

SARS_ESP <- as.data.frame(table(virus_seq[5][[1]]))
rownames(SARS_ESP) <- c(1,2,3,4)
colnames(SARS_ESP) <- c("Nucleotides","Freq")

SARS_COL <- as.data.frame(table(virus_seq[6][[1]]))
rownames(SARS_COL) <- c(1,2,3,4)
colnames(SARS_COL) <- c("Nucleotides","Freq")

SARS_FRA <- as.data.frame(table(virus_seq[7][[1]]))
rownames(SARS_FRA) <- c(1,2,3,4)
colnames(SARS_FRA) <- c("Nucleotides","Freq")

SARS_PER <- as.data.frame(table(virus_seq[8][[1]]))
rownames(SARS_PER) <- c(1,2,3,4)
colnames(SARS_PER) <- c("Nucleotides","Freq")

SARS_MEX <- as.data.frame(table(virus_seq[9][[1]]))
rownames(SARS_MEX) <- c(1,2,3,4)
colnames(SARS_MEX) <- c("Nucleotides","Freq")

SARS_GBR <- as.data.frame(table(virus_seq[10][[1]]))
rownames(SARS_GBR) <- c(1,2,3,4)
colnames(SARS_GBR) <- c("Nucleotides","Freq")

SARS_ZAF <- as.data.frame(table(virus_seq[11][[1]]))
rownames(SARS_ZAF) <- c(1,2,3,4)
colnames(SARS_ZAF) <- c("Nucleotides","Freq")

SARS_IRN <- as.data.frame(table(virus_seq[12][[1]]))
rownames(SARS_IRN) <- c(1,2,3,4)
colnames(SARS_IRN) <- c("Nucleotides","Freq")

SARS_CHL <- as.data.frame(table(virus_seq[13][[1]]))
rownames(SARS_CHL) <- c(1,2,3,4)
colnames(SARS_CHL) <- c("Nucleotides","Freq")

SARS_IRQ <- as.data.frame(table(virus_seq[14][[1]]))
rownames(SARS_IRQ) <- c(1,2,3,4)
colnames(SARS_IRQ) <- c("Nucleotides","Freq")

SARS_ITA <- as.data.frame(table(virus_seq[15][[1]]))
rownames(SARS_ITA) <- c(1,2,3,4)
colnames(SARS_ITA) <- c("Nucleotides","Freq")

SARS_BGD <- as.data.frame(table(virus_seq[16][[1]]))
rownames(SARS_BGD) <- c(1,2,3,4)
colnames(SARS_BGD) <- c("Nucleotides","Freq")

SARS_DEU <- as.data.frame(table(virus_seq[17][[1]]))
rownames(SARS_DEU) <- c(1,2,3,4)
colnames(SARS_DEU) <- c("Nucleotides","Freq")

SARS_PHL <- as.data.frame(table(virus_seq[18][[1]]))
rownames(SARS_PHL) <- c(1,2,3,4)
colnames(SARS_PHL) <- c("Nucleotides","Freq")

SARS_TUR <- as.data.frame(table(virus_seq[19][[1]]))
rownames(SARS_TUR) <- c(1,2,3,4)
colnames(SARS_TUR) <- c("Nucleotides","Freq")

SARS_SAU <- as.data.frame(table(virus_seq[20][[1]]))
rownames(SARS_SAU) <- c(1,2,3,4)
colnames(SARS_SAU) <- c("Nucleotides","Freq")

#Join all variants into one
nombre_virus <- c("USA","IND","BRA","RUS","ESP","COL","FRA","PER","MEX","GBR","ZAF","IRN","CHL","IRQ","ITA","BGD","DEU","PHL","TUR","SAU")

vector <- list(SARS_USA,SARS_IND,SARS_BRA,SARS_RUS,SARS_ESP,SARS_COL,SARS_FRA,SARS_PER,SARS_MEX,SARS_GBR,SARS_ZAF,SARS_IRN,SARS_CHL,SARS_IRQ,SARS_ITA,SARS_BGD,SARS_DEU,SARS_PHL,SARS_TUR,SARS_SAU)

df <- Reduce(function(x, y) merge(x, y,by = "Nucleotides", all=TRUE), vector)

colnames(df) <- c("Nucleotides","SARS_USA","SARS_IND","SARS_BRA","SARS_RUS","SARS_ESP","SARS_COL","SARS_FRA","SARS_PER","SARS_MEX","SARS_GBR","SARS_ZAF","SARS_IRN","SARS_CHL","SARS_IRQ","SARS_ITA","SARS_BGD","SARS_DEU","SARS_PHL","SARS_TUR","SARS_SAU")

#Create an arrangement based of a,g,c,t
df2 <- data.frame(x = df$Nucleotides, y = c(df$SARS_USA,df$SARS_IND,df$SARS_BRA,df$SARS_RUS,df$SARS_ESP,df$SARS_COL,df$SARS_FRA,df$SARS_PER,df$SARS_MEX,df$SARS_GBR,df$SARS_ZAF,df$SARS_IRN,df$SARS_CHL,df$SARS_IRQ,df$SARS_ITA,df$SARS_BGD,df$SARS_DEU,df$SARS_PHL,df$SARS_TUR,df$SARS_SAU),
group = c(rep("SARS_USA", nrow(df)),rep("SARS_IND", nrow(df)),rep("SARS_BRA", nrow(df)),rep("SARS_RUS", nrow(df)),rep("SARS_ESP", nrow(df)),rep("SARS_COL", nrow(df)),rep("SARS_FRA", nrow(df)),rep("SARS_PER", nrow(df)),rep("SARS_MEX", nrow(df)),rep("SARS_GBR", nrow(df)),rep("SARS_ZAF", nrow(df)),rep("SARS_IRN", nrow(df)),rep("SARS_CHL", nrow(df)),rep("SARS_IRQ", nrow(df)),rep("SARS_ITA", nrow(df)),rep("SARS_BGD", nrow(df)),rep("SARS_DEU", nrow(df)),rep("SARS_PHL", nrow(df)),rep("SARS_TUR", nrow(df)),rep("SARS_SAU", nrow(df))))


# t(df2)

df2_long <- gather(df, key = "country", value = "value",c("SARS_USA","SARS_IND","SARS_BRA","SARS_RUS","SARS_ESP","SARS_COL","SARS_FRA","SARS_PER","SARS_MEX","SARS_GBR","SARS_ZAF","SARS_IRN","SARS_CHL","SARS_IRQ","SARS_ITA","SARS_BGD","SARS_DEU","SARS_PHL","SARS_TUR","SARS_SAU"))


ggplot(df2_long, aes(x=Nucleotides, y = value, fill = Nucleotides)) +
  geom_bar(stat='identity') + scale_fill_discrete() +
  facet_wrap(~country, ncol = 5, nrow = 5)  +
  geom_text(aes(label=value),size = 2.3, position = "stack",hjust = 1, angle = 90)

df$Nucleotides <- NULL
df_new <- as.data.frame(t(df))
colnames(df_new) <- c("a","c","g","t","n")
df_new

```
4. Agrega un análisis jerárquico global obtenido de las secuencias que se seleccionaron para estudiar.
```{r}
library(fastcluster)
library(cluster)
library(purrr)
data <- df_new

 
# Dissimilarity matrix
d <- dist(data, method = "euclidean")
# Hierarchical clustering using Complete Linkage
hc1 <- hclust(d, method = "mcquitty" )
# Plot the obtained dendrogram
plot(hc1, cex =0.6,hang=-1)
```
5. Agrega una interpretación escrita de tus gráficas y tus conclusiones según el caso de estudio que
seleccionaste. No olvides sustentar tus argumentos con las lecturas que realizaste.

En los gráficos de cada variante se puede apreciar la similitud en las cantidades de proteínas entre cada una. Por ejemplo, se aprecia que los necleotidos “t” y “a” son las bases más predominantes en todas las variantes. Además, se observa que las bases “g” y “c” tienen frecuencias bajas a comparación de sus otros pares. Finalmente, se aprecia claramente que ninguna variante tiene la presencia de “n” excepto la variente de Estados unidos.
